【裁判字號】    97,基小,2883
【裁判日期】    980121
【裁判案由】    清償債務
【裁判全文】
臺灣基隆地方法院小額民事判決        97年度基小字第2883號
原      告  臺灣新光商業銀行股份有限公司
法定代理人  丁○○
原      告  新光行銷股份有限公司
法定代理人  丙○○
共      同
訴訟代理人  甲○○
            戊○○
被      告  乙○○
            吳蕙如
上列當事人間請求清償債務事件，本院於中華民國98年１月12日
辯論終結，茲判決如下：
    主  文
被告應連帶給付原告臺灣新光商業銀行股份有限公司新臺幣壹萬
捌仟元及自民國九十五年九月二十七日起至清償日止按年息百分
之二十計算之利息。
被告應連帶給付原告新光行銷股份有限公司新臺幣貳壹萬貳仟元
及如附表所示之利息。
原告其餘之訴駁回。
訴訟費用新臺幣壹仟元由被告連帶負擔。
本判決命被告給付部分，得為假執行。
    事實及理由要領
一、本件原告主張：被告乙○○前為購買商品，邀同被告吳蕙如
    為連帶保證人，委由嗣與原告新光行銷股份有限公司合併之
    誠泰行銷股份有限公司（下稱新光行銷公司）向嗣與原告臺
    灣新光商業銀行股份有限公司合併之誠泰商業銀行股份有限
    公司（下稱新光商銀）辦理消費性商品貸款，以支付價金，
    向誠泰商銀借款新臺幣（下同）48,000元，約定自94年５月
    26日起至96年５月26日止分24期攤還，於每月之26日各支付
    2,000.元１次，並約定如被告遲延付款時，應自逾期之日起
    按年息20％計付遲延利息及違約金，如遲延逾30日以上，即
    喪失期限之利益，全部貸款債務視為到期，應一次全部清償
    ，立有「消費性性商品貸款約定書」１件為證。詎被告乙○
    ○僅依約支付９次共18,000元，自95年３月26日起即未再依
    約付款，迭經催討，均置之不理，依約應視為全部到期，應
    一次全部清償。而因被告乙○○遲未付款，原告新光行銷公
    司乃以利害關係人之身分，自95年３月26日起至95年８月26
    日止陸續向原告新光商銀代償６次，共計12,000元，依民法
    第0312條之規定，原告新光行銷公司得於清償之限度內承受
    債權人即原告新光商銀之權利；而被告積欠原告新光商銀之
    貸款餘額尚有18,000元未付，故被告應分別給付原告新光商
    銀18,000元及自95年９月27日起至清償日止按年息20％計算
    之利息，暨原告新光行銷公司12,000元及自95年１月27日起
    至清償日止按年息20％計算之利息，詎迭經原告催討，被告
    迄今仍置之不理等情，為此依約（消費借貸）提起本件訴訟
    ，請求判命被告如數給付。
二、被告則以：渠等當初係向顛峰電信股份有限公司（下稱顛峰
    電信公司）申請電話使用，惟顛峰電信公司已倒閉，渠等亦
    係受害人；又渠等目前失業，無力清償等語，資為抗辯。
三、查原告主張之上開事實，業據提出「誠泰銀行消費性貸款申
    請表」（內含「消費性商品貸款約定書」）、「『消費性貸
    款』債權移轉證明書」及電腦列印之帳單各１件為證，經核
    與其所述相符，且被告亦承認上開「申請表」為渠等所出具
    ，原告之主張自堪信為真實，亦即被告乙○○確有積欠原告
    如主文第１、２項所示之借款本息未付，依約應負清償之責
    ；被告吳蕙如為連帶保證人，依約應負連帶清償之責；從而
    原告依約（消費借貸）訴請被告連帶如數給付，自屬正當，
    應予准許。至原告新光行銷公司代被告向原告新光商銀清償
    之期間係自95年３月26日起至95年８月26日止共６次，每次
    2,000.元，計12,000元，故其向被告請求給付遲延利息僅能
    如附表所示，而不得自95年１月27日起至清償日止按年息20
    ％計算，故原告新光行銷公司關於此筆遲延利息之請求逾附
    表所示部分，為無依據，應不准許。
四、訴訟費用（裁判費）1,000.元，依民事訴訟法第79條但書及
    第85條第２項規定，命由大部分敗訴之被告連帶負擔，爰依
    民事訴訟法第0436條之19第１項規定，一併確定其數額如主
    文第４項所示。
五、本件命被告給付部分，係適用小額訴訟程序所為被告敗訴之
    判決，依民事訴訟法第0436條之20規定，應依職權宣告假執
    行，爰依職權宣告之。
六、據上論結，本件原告之訴為一部分有理由，一部分無理由，
    依民事訴訟法第79條但書、第85條第2項、第0436條之19第
    １項、第0436條之20，判決如主文。
中    華    民    國    98    年    1     月    21    日
                  基隆簡易法      官  林金發
一、以上正本係照原本作成。
二、如不服本判決，應於本判決送達後20日內向本院提出上訴狀
    ，並繳納上訴裁判費新臺幣1,500.元，上訴於本院合議庭。
三、當事人之上訴，非以判決違背法令為理由不得為之，上訴狀
    應記載上訴理由，表明下列各款事項：
    (一)原判決所違背之法令及其具體內容。
    (二)依訴訟資料可認為原判決有違背法令之具體事實。
中    華    民    國    98    年    1     月    21    日
                          法院書記官  陳錦進
┌───────────────────────────┐
│附表（97年度基小字第2883號）：                        │
├──┬─────┬────────────┬─────┤
│編號│ 金    額 │計 算 利 息 之 起 訖 日 │ 利    率 │
├──┼─────┼────────────┼─────┤
│ １ │  2,000元 │95年３月27日至清償日止  │ 年息20％ │
├──┼─────┼────────────┼─────┤
│ ２ │  2,000元 │95年４月27日至清償日止  │ 年息20％ │
├──┼─────┼────────────┼─────┤
│ ３ │  2,000元 │95年５月27日至清償日止  │ 年息20％ │
├──┼─────┼────────────┼─────┤
│ ４ │  2,000元 │95年６月27日至清償日止  │ 年息20％ │
├──┼─────┼────────────┼─────┤
│ ５ │  2,000元 │95年７月27日至清償日止  │ 年息20％ │
├──┼─────┼────────────┼─────┤
│ ６ │  2,000元 │95年８月27日至清償日止  │ 年息20％ │
└──┴─────┴────────────┴─────┘


司法院資訊處製作；財團法人民間司法改革基金會備份。
